臺灣臺中地方法院交通事件裁定　　　　94年度交聲更字第21號
原處分機關　交通部公路總局臺中區監理所
受處分人　　甲○○
上列受處分人因違反道路交通管理處罰條例案件，對於交通部公
路局臺中區監理所民國九十四年三月十一日所為之處分（中監違
字第裁六○─ＧＡ0000000號裁決書）聲明異議，受處分
人不服本院九十四年四月十九日第一審裁定（九十四年度交聲字
第二七七號），提起抗告，經臺灣高等法院臺中分院於九十四年
七月六日撤銷發回更審（九十四年度交抗字第三○七號），本院
裁定如下：
    主  文
異議駁回。
    理  由
一、原處分機關略以：受處分人甲○○，於民國八十九年九月十
    一日二時三十一分許，在臺中市○○路○段七三號前處，駕
    駛其所有車號Ｘ六─四六三五號自小客車，因酒精濃度超過
    規定標準（每公升○‧五五毫克）之違規，遭臺中市警察局
    保安隊員警當場舉發，受處分人未依指定期限到案提出申訴
    ，經查證違規屬實，該所遂於九十四年三月十一日以中監違
    字第裁六○─ＧＡ0000000號裁決書，裁處違反道路
    交通管理處罰條例第三十五條第一項第一款規定，處罰鍰新
    臺幣（下同）一萬二千元整，逾期則依違反道路交通管理事
    件統一裁罰標準表及裁決書處罰主文裁處，於法並無不合等
    語。
二、本件受處分人甲○○則以：本人所有車號Ｘ六─四六三五號
    自小客車，已於九十三年十月五日依程序報廢，當初也繳清
    所有罰款及欠稅，為何車子都完成報廢，還再收到該車罰單
    ，實感不解；八十九年違規事件，為何到九十四年都將近五
    年了，才裁決通知罰款，況且車子已經完成報廢，繳回車牌
    ，難道行政效率上沒疏失，為何沒在報廢時一併罰清；將近
    五年的事，也記不清楚，那臺老爺車，隨時都借人在開，爰
    聲明異議云云。
三、按汽車駕駛人，駕駛汽車經測試檢定有酒精濃度超過規定標
    準者，處一萬五千元以上六萬元以下罰鍰，並當場移置保管
    其車輛及吊扣其駕駛執照一年；汽車駕駛人有飲用酒類後其
    吐氣所含酒精濃度超過每公升○‧二五毫克以上者，不得駕
    車；汽車駕駛人，因違反本條例及道路交通安全規則之規定
    ，受吊扣或吊銷駕駛執照處分時，吊扣或吊銷其持有各級車
    類之駕駛執照。道路交通管理處罰條例第三十五條第一項第
    一款、第六十八條、道路交通安全規則第一百十四條第二款
    與違反道路交通管理事件統一裁罰標準表分別定有明文。
四、經查：本件受處分人甲○○，於上開時、地，駕駛車號Ｘ六
    ─四六三五號自小客車，有駕駛汽車酒精測定值超過標準（
    每公升○‧五五毫克）之違規事實，經原舉發機關員警當場
    查獲舉發等情，非但為受處分人於異議狀所不爭執，並有原
    舉發機關之違反道路交通管理事件通知單與裁決書等在卷可
    稽。受處分人雖以上開情詞置辯，惟查：「駕籍」與「車籍
    」本有不同。況本案係屬「駕籍」（即辦理駕照換發時才需
    結清）之違規，與辦理報廢只需結清「車籍」（Ｘ六─四六
    三五號車輛）之違規不同，且經監理機關查核確無繳費之紀
    錄，此亦有原處分機關九十四年九月十六日之函件在卷可佐
    。本件受處分人甲○○，係因酒精濃度超過規定標準當場遭
    舉發違規之「駕駛人」，與其所爭執全部繳清違規罰鍰、車
    已報廢繳回車牌，係該車「所有人」，為不同處理之兩件事
    。原處分機關依據交通法規對不同違規對象，予以不同之處
    理方式，自無違誤。受處分人執為異議，容有誤會。本院經
    查亦無任何證據足資證明執勤警員有捏造事實、違法取締之
    情事，則執勤警員本其維護交通秩序、安全職責所為之當場
    舉發，自應受到合法、正確之推定。受處分人至今亦無法提
    出任何對其有利之證據供本院參酌，其否認違規之情，自不
    足採。是受處分人確有駕車經測試檢定有酒精濃度超過規定
    標準之違規事實，堪以認定。受處分人指摘原舉發不當，尚
    屬無據。從而，原處分機關據以援引上開規定，裁處罰鍰一
    萬二千元整，逾期則依裁決書處罰主文規定處罰，並無不當
    ，本件異議為無理由，應予駁回。
五、據上論斷，應依道路交通管理處罰條例第八十七條、道路交
    通案件處理辦法第十九條規定，裁定如主文。
中　　華　　民　　國　　94　　年　　11　　月　　23　　日
                  交通法庭  法　官  張清洲
以上正本證明與原本無異。
如不服本裁定，應於送達後五日內，向本院提出抗告狀。
                            書記官　沈筱玲
中　　華　　民　　國　　94　　年　　11　　月　　23　　日
